# 工程审计费会计处理

提问人：18855190680 时间：2020-07-19 08:05:07
陈老师，您好。我想问下，工程审计费一般都是计入“‘在建工程’”科目吗？小额的可以费用化处理吧？

回答人：chenyiwei
工程项目的审计费一般应直接费用化处理，不属于使固定资产达到预定可使用状态所需的支出。尽管《基本建设财务规则》等非会计规范中有相应规定，但该规则并不是会计处理的依据，也不适用于大部分企业的固定资产购建项目。